臺灣苗栗地方法院刑事判決
111年度易字第129號
公  訴  人  臺灣苗栗地方檢察署檢察官
被      告  葉正雄


                    （另案於法務部○○○○○○○執行中）
上列被告因加重竊盜案件，經檢察官提起公訴（111年度偵字第8
83號），因被告於本院準備程序中，就被訴之事實為有罪之陳述
，經本院告知簡式審判程序意旨，並聽取當事人之意見後，本院
裁定改依簡式審判程序審理，判決如下：
    主    文
葉正雄犯侵入住宅竊盜罪，累犯，處有期徒刑捌月。
未扣案之黑色斜背包壹只（內有如附表所示之物，價值共計新臺
幣貳仟元）均沒收，於全部或一部不能沒收或不宜執行沒收時，
均追徵其價額。
    犯罪事實
一、葉正雄於民國110年9月22日15時31分許，至衛生福利部苗栗
    醫院就診後，於同日16時30分許，徒步行經傅林稔子位於苗
    栗縣○○市○○路00號之住處前，見該處大門未上鎖，竟意圖為
    自己不法所有，基於竊盜之犯意，侵入該住處內竊取傅林稔
    子放置在1樓長木椅上之黑色斜背包1只【內有如附表所示之
    物，價值共計新臺幣（下同）2,000元】得手後旋即逃逸。
    嗣因傅林稔子發覺遭竊並報警處理，經警調閱監視器錄影畫
    面，而查獲上情。
二、案經傅林稔子訴由苗栗縣警察局苗栗分局報告臺灣苗栗地方
    檢察署檢察官偵查起訴。
    理    由
壹、證據能力之說明
    本件被告葉正雄所犯非死刑、無期徒刑或最輕本刑有期徒刑
    三年以上之罪，亦非高等法院管轄第一審案件，且於準備程
    序進行中，被告先就被訴事實為有罪之陳述，經告以簡式審
    判程序之旨，並聽取當事人之意見後，本院依刑事訴訟法第
    273條之1第1項之規定，裁定改行簡式審判程序，是本件之
    證據調查，依刑事訴訟法第273條之2規定，不受同法第159
    條第1項、第161條之2、第161條之3、第163條之1及第164條
    至第170條規定之限制，合先敘明。
貳、實體方面
一、上開犯罪事實，訊據被告於偵查、本院準備程序及審理中均
    坦承不諱，核與告訴人傅林稔子於警詢時之證述大致相符（
    見偵卷第47至49頁），並有監視器錄影畫面截圖、衛生福利
    部苗栗醫院健保卡過卡資料附卷可考（見偵卷第51至59頁）
    ，足認被告之任意性自白與事實相符，洵值採信。故本案事
    證明確，被告犯行堪以認定，應予依法論科。
二、論罪科刑：
  ㈠核被告所為，係犯刑法第321條第1項第1款之侵入住宅竊盜罪
    。
  ㈡按刑法第47條第1項有關累犯加重本刑之規定，不生違反憲法
    一行為不二罰原則之問題。惟其不分情節，基於累犯者有其
    特別惡性及對刑罰反應力薄弱等立法理由，一律加重最低本
    刑，於不符合刑法第59條所定要件之情形下，致生行為人所
    受之刑罰超過其所應負擔罪責之個案，其人身自由因此遭受
    過苛之侵害部分，對人民受憲法第8條保障之人身自由所為
    限制，不符憲法罪刑相當原則，牴觸憲法第23條比例原則。
    於此範圍內，有關機關應自本解釋公布之日起2年內，依本
    解釋意旨修正之。於修正前，為避免發生上述罪刑不相當之
    情形，法院就該個案應依本解釋意旨，裁量是否加重最低本
    刑，司法院釋字第775號解釋文參照。經查，被告前因竊盜
    等案件，經法院分別判處罪刑確定，並經本院以107年度聲
    字第3134號裁定應執行有期徒刑2年6月，於109年1月9日假
    釋（經接續執行另案拘役刑，於109年3月24日執行完畢出監
    ），並於109年6月9日保護管束期滿假釋未經撤銷視為執行
    完畢，有臺灣高等法院被告前案紀錄表在卷可查。是被告因
    前案受有期徒刑執行完畢後，5年以內故意再犯有期徒刑以
    上之本罪，該當累犯之要件。本院審酌被告前所違犯者為竊
    盜罪，與本案所犯之罪質、侵害法益相同，彰見其自制力薄
    弱，輕率以不法手段竊取他人財物，對於刑罰之反應力顯然
    不足，認被告本案所犯之罪，應依刑法第47條第1項規定加
    重其刑。
  ㈢爰以行為人之責任為基礎，審酌被告正值壯年，且係具有工
    作能力之人，更有多次竊盜前科（見本院卷附臺灣高等法院
    被告前案紀錄表，累犯部分不予重複評價），竟仍不知悔改
    ，不循正當途徑獲取財物，恣意侵入住宅竊取他人之物，顯
    然欠缺尊重他人財產權之觀念，所為實應非難；兼衡其犯罪
    動機、手段、目的，犯後坦承所為、正視己過之態度，及自
    陳國中畢業之智識程度，於另案執行前從事醫院清潔業、每
    月收入約24,000元，母親中度智能障礙、現由姐姐照顧之家
    庭生活狀況（見本院第90頁）等一切情狀，量處如主文第1
    項所示之刑，以資懲儆。
三、沒收部分：
    未扣案之黑色斜背包1只（內有如附表所示之物），核屬被
    告犯罪所得之財物，然未經合法發還予告訴人，爰依刑法第
    38條之1第1項前段、第3項之規定宣告沒收，並諭知於全部
    或一部不能沒收或不宜執行沒收時，追徵其價額。
據上論斷，應依刑事訴訟法第273條之1第1項、第299條第1項前
段，刑法第321條第1項第1款、第47條第1項、第38條之1第1項前
段、第3項，刑法施行法第1條之1第1項，判決如主文。
本案經檢察官呂宜臻提起公訴，檢察官林宜賢到庭執行職務。
中　　華　　民　　國　　111 　年　　4 　　月　　27　　日
                  刑事第四庭  法  官  申惟中
以上正本證明與原本無異。　　　　　　　　　　　　　　　　如不服本判決應於收受判決後20日內向本院提出上訴書狀，並應敘述具體理由。其未敘述上訴理由者，應於上訴期間屆滿後20日內向本院補提理由書(均須按他造當事人之人數附繕本)「切勿逕送上級法院」。告訴人或被害人如對本判決不服者，應具備理由請求檢察官上訴，其上訴期間之計算係以檢察官收受判決正本之日期為準。　　　　　　　　　　　　　　　　　　　　　　　     　　　　　　　　　　　 　書記官　陳邦旗　　　　　　
中　　華　　民　　國　　111 　年　　4 　　月　　27　　日

附錄本案論罪科刑法條：
中華民國刑法第321條
犯前條第 1 項、第 2 項之罪而有下列情形之一者，處 6 月以
上 5 年以下有期徒刑，得併科 50 萬元以下罰金：
一、侵入住宅或有人居住之建築物、船艦或隱匿其內而犯之。
二、毀越門窗、牆垣或其他安全設備而犯之。
三、攜帶兇器而犯之。
四、結夥三人以上而犯之。
五、乘火災、水災或其他災害之際而犯之。
六、在車站、港埠、航空站或其他供水、陸、空公眾運輸之舟、
    車、航空機內而犯之。前項之未遂犯罰之。


附表：
身分證、健保卡、悠遊卡、敬老愛心卡、全聯會員卡、屈臣氏會員卡各1張，印章2個，凱基銀行存摺1本，郵局存摺1本，綠色小錢包1只，黑色布包1只（上有印花），鑰匙2把。